臺灣宜蘭地方法院刑事判決
110年度智簡上字第1號
上  訴  人  
即  被  告  張晉輔


上列上訴人即被告因違反著作權法案件，不服中華民國110年4月
30日本院簡易庭110年度智簡字第3號刑事簡易判決（110年度偵
字第1034號），提起上訴，本院管轄之第二審合議庭判決如下：
    主  文
上訴駁回。
乙○○緩刑貳年。
    犯罪事實
一、乙○○明知甲○○在成人影片網路平台SWAG所發布之「到粉絲家
    提供慰撫五分鐘不射精即可無套為性行為之挑戰」、「與家
    教老師利用家長外出時間在餐桌等處發生性行為」、「在粉
    絲家人在家時挑戰不關門性交」等3部付費影片，均係甲○○
    享有著作財產權之視聽著作，未經著作財產權人甲○○同意或
    授權，不得意圖銷售而擅自重製或公開傳輸，詎乙○○仍基於
    擅自以重製及公開傳輸之方法侵害他人著作財產權之犯意，
    未得甲○○之同意或授權，於民國108年12月10日下午3時30分
    許，在宜蘭縣某處，以不詳方式取得上開已遭破解鎖碼之3
    部影片後，即將該等視聽影像著作重製後儲存於智慧型手機
    內，再連結網際網路，透過通訊軟體LINE，以暱稱「晉輔」
    之名義傳送上開3部影片至其加入之LINE「AP聯誼娛樂群」
    群組(成員63人)內，供該群組內不特定人觀看、傳輸下載該
    視聽著作，以此方式侵害甲○○之著作財產權。嗣經甲○○發現
    上情後提出告訴，始查悉上情。
二、案經甲○○訴請臺灣士林地方檢察署呈請臺灣高等檢察署檢察
    長令轉臺灣宜蘭地方檢察署檢察官偵查後聲請簡易判決處刑
    。
    理  由
壹、程序部分：
   按被告以外之人於審判外之陳述，雖不符刑事訴訟法第159條
   之1至第159條之4之規定，而經當事人於審判程序同意作為證
   據，法院審酌該言詞陳述或書面陳述作成時之情況，認為適
   當者，亦得為證據。當事人、代理人或辯護人於法院調查證
   據時，知有刑事訴訟法第159條第1項不得為證據之情形，而
   未於言詞辯論終結前聲明異議者，視為有前項之同意，刑事
   訴訟法第159條之5定有明文。查本判決所引用以下被告以外
   之人於審判外作成之相關供述證據，雖屬傳聞證據，惟檢察
   官、被告乙○○於本院準備及審判期日均表示無意見而不予爭
   執，亦未於言詞辯論終結前聲明異議（見本院110年度智簡上
   字第1號卷第42頁至第43頁、第66頁至第67頁，下稱本院卷）
   ，本院審酌上開證據資料製作時之情況，尚無違法不當及證
   明力明顯過低之瑕疵，亦認為以之作為證據應屬適當，故認
   前揭證據資料均有證據能力。至其餘所引用之非供述證據，
   檢察官、被告於本院準備及審判程序時對該等證據之證據能
   力亦均不爭執，復查無違法取得之情形，依刑事訴訟法第158
   條之4規定之反面解釋，應認均具有證據能力。
貳、實體部分：
一、前揭犯罪事實，業據被告於偵查、本院準備及審理程序時坦
    承不諱（見臺灣宜蘭地方檢察署109年度他字第753號卷第12
    頁至第13頁、第19頁，下稱他卷；本院卷第42頁、第68頁至
    第69頁），核與證人即告訴代理人王啟任於偵查、劉彥麟於
    偵查、本院準備及審理程序中所證述之情節相符（見他卷第
    12頁至第13頁、第19頁；本院卷第41頁、第69頁），復有臺
    灣宜蘭地方檢察署勘驗筆錄、告訴人與SWAG平台簽署之契約
    影本、對話紀錄、著作權歸屬聲明書影本各1份、告訴人在S
    WAG所發布3部付費影片擷取圖片共3張、被告傳送3部付費影
    片於LINE群組之擷取圖片2張在卷可稽（見他卷第27頁至第3
    3頁、第47頁至第52頁；臺灣士林地方檢察署109年度他字第
    671號卷第10頁、第92頁至第97頁）。綜上，足認被告前揭
    自白與事實相符，堪予採信。本案事證明確，被告犯行洵堪
    認定，應予依法論科。
二、論罪科刑之法律適用：核被告所為，係犯著作權法第91條第
    1項之擅自以重製之方法侵害他人之著作財產權罪、同法第9
    2條之擅自以公開傳輸之方法侵害他人之著作財產權罪。被
    告基於一個犯罪決意，將未獲告訴人甲○○授權之視聽著作電
    磁紀錄檔案下載重製而儲存於智慧型手機後，再上傳至通訊
    軟體LINE之「AP聯誼娛樂群」群組，供該群組內不特定之人
    得觀看、傳輸下載該影片，其犯罪目的單一，實施之行為局
    部同一，應評價為一個犯罪行為，方屬適當，是被告以一行
    為同時觸犯上開數罪名，為想像競合犯，應依刑法第55條之
    規定，從一重之擅自以公開傳輸方法侵害他人著作財產權罪
    處斷。
三、被告上訴意旨略以：請求從輕量刑云云。惟按法官於有罪判
    決如何量處罪刑，甚或是否宣告緩刑，均為實體法賦予審理
    法官裁量之刑罰權事項，法官行使此項裁量權，自得依據個
    案情節，參酌刑法第57條所定各款犯罪情狀之規定，於法定
    刑度內量處被告罪刑；除有逾越該罪法定刑或法定要件，或
    未能符合法規範體系及目的，或未遵守一般經驗及論理法則
    ，或顯然逾越裁量，或濫用裁量等違法情事之外，並不得任
    意指摘其量刑違法（最高法院75年台上字第7033號、72年台
    上字第6696號、72年台上字第3647號判例意旨參照）。且在
    同一犯罪事實與情節，如別無其他加重或減輕之原因，下級
    審法院量定之刑，亦無過重或失輕之不當情形，則上級審法
    院對下級審法院之職權行使，原則上應予尊重（最高法院85
    年度台上字第2446號判決意旨參照）。查原審認本件事證明
    確，並審酌被告未經取得著作財產權人之授權或同意，擅自
    重製並公開傳輸他人視聽著作，侵害他人之智慧創作，損及
    他人享有之智慧財產權，並破壞我國保護智慧財產權之國際
    形象，所為實有不該，惟考量被告並非基於營利意圖而為前
    開犯行，其公開傳輸之平台為通訊軟體LINE之群組，該群組
    成員為63人，相較於不特定多數人均可得共見共聞之其他公
    開網路平台，犯罪情節尚屬較微，且被告犯後始終坦認犯行
    等情狀，依刑事訴訟法第449條第1項前段、第3項、第454條
    第2項，著作權法第91條第1項、第92條，刑法第11條前段、
    第55條、第41條第1項前段等規定，量處被告拘役40日，並
    諭知易科罰金之折算標準，認事用法均無違誤，量刑亦屬妥
    適，難謂原審判決有何不適用法則或適用不當之違背法令事
    由之餘地，被告上訴意旨請求從輕量刑，提起上訴，為無理
    由，應予駁回。
四、末查，被告前未曾因故意犯罪而受有期徒刑以上刑之宣告，
    有臺灣高等法院被告前案紀錄表1份在卷可考（見本院卷第1
    7頁），素行尚可，本次因一時失慮，偶罹刑典，惟犯後業
    已坦承犯行，並當庭與告訴人達成和解，賠償告訴人之損害
    ，有和解筆錄1份存卷可參（見本院卷第49頁至第50頁），
    告訴代理人劉彥麟於本院審理時亦陳稱：告訴人不追究被告
    犯行，同意給被告自新的機會等語（見本院卷第69頁），本
    院認被告經此教訓，當知所警惕，諒無再犯之虞，認被告所
    受刑之宣告以暫不執行為適當，爰依刑法第74條第1項第1款
    之規定，予以宣告緩刑2年，以啟自新。
據上論斷，應依刑事訴訟法第455條之1第1項、第3項、第368條
，刑法第74條第1項第1款，判決如主文。
本案經檢察官吳志成到庭執行職務。
中　　華　　民　　國　　110 　年　　10　　月　　12　　日
                  刑事第二庭審判長法  官  黃永勝
                                  法  官  劉致欽
                                  法  官  陳盈孜
以上正本證明與原本無異。
本件不得上訴。
                                  書記官　黃家麟
中　　華　　民　　國　　110 　年　　10　　月　　12　　日
附錄本案論罪科刑法條：
著作權法第91條第1項
擅自以重製之方法侵害他人之著作財產權者，處3年以下有期徒
刑、拘役，或科或併科新臺幣75萬元以下罰金。
著作權法第92條
擅自以公開口述、公開播送、公開上映、公開演出、公開傳輸、
公開展示、改作、編輯、出租之方法侵害他人之著作財產權者，
處3年以下有期徒刑、拘役，或科或併科新臺幣75萬元以下罰金
。